ACORDAO-COMPLETO-2428390

ACÓRDÃO 5351/2021 ATA 9/2021 - PRIMEIRA CÂMARA

VISTOS, relatados e discutidos estes autos de Admissão, os Ministros do Tribunal de Contas da União, reunidos em Sessão da 1ª Câmara, ante as razões expostas pelo Relator, e com fundamento nos arts. 1º, inciso V, e 39, inciso II, ambos da Lei 8.443, de 16 de julho de 1992, c/c o art. 259, inciso II, do Regimento Interno desta Corte de Contas, ACORDAM em:
9.1. considerar legais os atos constantes das peças 5/9, relativos às admissões de Amanda Naves Berchez, Ronaldo Hernandes, Túlio de Almeida Hermes, Matheus Venga Mendes e de Maurício Megda de Andrade Júnior, autorizando-lhes o registro, nos termos do art. 260, § 1º, do Regimento Interno desta Corte de Contas; 
9.2. considerar prejudicada, pela perda do objeto,  a análise de mérito dos atos constantes das peças 2, 3 e 4, relativos às admissões de Thayná Larissa Aguilar dos Santos, Luciana Souza Chavasco Vargas e de Laura Machado do Nascimento, nos termos do § 5º do art. 260 do Regimento Interno desta Corte de Contas;
9.3. dar ciência desta deliberação à Universidade Federal de Alfenas/MG; e
9.4. arquivar os autos.

Pessoal: Atos de Admissão da unidade emissora Universidade Federal de Alfenas, enviados ao TCU pela unidade de controle interno CONTROLADORIA-GERAL DA UNIÃO (VINCULADOR) para fins de análise e julgamento.

Primeira Câmara

Universidade Federal de Alfenas/MG.

3. Interessados: Thayná Larissa Aguilar dos Santos, CPF XXX.878.506-XX; Luciana Souza Chavasco Vargas, CPF XXX.603.346-XX; Laura Machado do Nascimento, CPF XXX.058.690-XX; Amanda Naves Berchez, CPF XXX.343.516-XX; Ronaldo Hernandes, CPF XXX.984.086-XX; Túlio de Almeida Hermes, CPF XXX.449.136-XX; Matheus Venga Mendes, CPF XXX.315.066-XX, e Maurício Megda de Andrade Júnior, CPF XXX.619.606-XX.

13.1. Ministros presentes: Walton Alencar Rodrigues (Presidente), Benjamin Zymler e Jorge Oliveira.
13.2. Ministro-Substituto convocado: Marcos Bemquerer Costa.
13.3. Ministros-Substitutos presentes: Augusto Sherman Cavalcanti (Relator) e Weder de Oliveira.

AUGUSTO SHERMAN

Cuidam os presentes autos das admissões de Thayná Larissa Aguilar dos Santos, Luciana Souza Chavasco Vargas, Laura Machado do Nascimento, Amanda Naves Berchez, Ronaldo Hernandes, Túlio de Almeida Hermes, Matheus Venga Mendes, e de Maurício Megda de Andrade Júnior (peças 2/9) , cujos atos foram encaminhados ao Tribunal por intermédio do sistema Sisac, na sistemática definida na IN 78/2018, com parecer do órgão de Controle Interno pela legalidade. 
2.	A unidade técnica, ao analisar os fundamentos legais dos atos admissionais bem como as informações prestadas pelo órgão do controle interno, lavrou a instrução vista à peça 11, adiante parcialmente transcrita, com eventuais ajustes de forma:
"EXAME TÉCNICO
Procedimentos aplicados
3.	Os procedimentos para exame, apreciação e registro de atos de pessoal encontram-se estabelecidos na Instrução Normativa TCU 78/2018 e na Resolução TCU 206/2007. Essas normas dispõem que os atos de pessoal disponibilizados por meio do e-Pessoal devem ser submetidos previamente a críticas automatizadas, com base em parâmetros predefinidos.
4.	As críticas das informações cadastradas na etapa de coleta do ato foram elaboradas e validadas levando-se em conta as peculiaridades de cada ato. Os itens verificados nessa etapa são inerentes a dados cadastrais, fundamentos legais, mapa de tempo, ficha financeira, assim como eventuais ocorrências de acumulação. Trata-se de verificações abrangentes, minuciosas e precisas e sem a necessidade de ação humana e, portanto, menos suscetível a falhas. As críticas aplicadas estão discriminadas no sistema, no Menu e-Pessoal, opção 'Crítica', que podem ser acessadas mediante concessão de perfil específico a servidores do TCU responsáveis pela análise.
5.	Além das críticas automatizadas, há verificação humana adicional no caso de haver alertas do sistema ou informações não formatadas, como esclarecimentos do gestor ou do controle interno.  
6.	As críticas também consideram os registros do Sistema Integrado de Administração de Recursos Humanos (Siape) . O Siape disponibiliza informações atualizadas sobre as parcelas que integram os proventos, diferentemente, portanto, do e-Pessoal, que informa as parcelas no momento do registro do ato. 
7.	Essa confrontação com o Siape fornece uma visão atual e verdadeira da situação, o que permite descaracterizar irregularidades e inconsistências que, embora constantes do e-Pessoal, já foram corrigidas.
8.	As verificações detectadas nos atos encontram-se discriminadas na aba de pendências de cada ato no sistema e-Pessoal, bem como nos espelhos dos atos contemplados por esta instrução.
Exame das Constatações
9.	Ato: 21561/2020 - Interessado: THAYNA LARISSA AGUILAR DOS SANTOS - CPF: XXX.878.506-XX
9.1.	Parecer do Controle Interno: considerar o ato Análise dispensada de acordo com o art. 14 da IN TCU 78-2018. Justificativa:  Análise dispensada de acordo com o art. 14 da IN TCU 78-2018
9.2.	Por intermédio de análises realizadas por esta Unidade Técnica no presente ato, não se constatou irregularidade que obste a chancela pela legalidade.
9.3.	Encaminhamento do ato: 
9.3.1.	Considerar LEGAL e conceder registro do ato de THAYNA LARISSA AGUILAR DOS SANTOS. 
10.	Ato: 21591/2020 - Interessado: LUCIANA SOUZA CHAVASCO VARGAS - CPF: XXX.603.346-XX
10.1.	Parecer do Controle Interno: considerar o ato Análise dispensada de acordo com o art. 14 da IN TCU 78-2018. Justificativa:  Análise dispensada de acordo com o art. 14 da IN TCU 78-2018
10.2.	Por intermédio de análises realizadas por esta Unidade Técnica no presente ato, não se constatou irregularidade que obste a chancela pela legalidade.
10.3.	Encaminhamento do ato: 
10.3.1.	Considerar LEGAL e conceder registro do ato de LUCIANA SOUZA CHAVASCO VARGAS. 
11.	Ato: 25186/2020 - Interessado: LAURA MACHADO DO NASCIMENTO - CPF: XXX.058.690-XX
11.1.	Parecer do Controle Interno: considerar o ato Análise dispensada de acordo com o art. 14 da IN TCU 78-2018. Justificativa:  Análise dispensada de acordo com o art. 14 da IN TCU 78-2018
11.2.	Por intermédio de análises realizadas por esta Unidade Técnica no presente ato, não se constatou irregularidade que obste a chancela pela legalidade.
11.3.	Encaminhamento do ato: 
11.3.1.	Considerar LEGAL e conceder registro do ato de LAURA MACHADO DO NASCIMENTO. 
12.	Ato: 26818/2020 - Interessado: AMANDA NAVES BERCHEZ - CPF: XXX.343.516-XX
12.1.	Parecer do Controle Interno: considerar o ato Análise dispensada de acordo com o art. 14 da IN TCU 78-2018. Justificativa:  Análise dispensada de acordo com o art. 14 da IN TCU 78-2018
12.2.	Por intermédio de análises realizadas por esta Unidade Técnica no presente ato, não se constatou irregularidade que obste a chancela pela legalidade.
12.3.	Encaminhamento do ato: 
12.3.1.	Considerar LEGAL e conceder registro do ato de AMANDA NAVES BERCHEZ. 
13.	Ato: 26825/2020 - Interessado: RONALDO HERNANDES - CPF: XXX.984.086-XX
13.1.	Parecer do Controle Interno: considerar o ato Análise dispensada de acordo com o art. 14 da IN TCU 78-2018. Justificativa:  Análise dispensada de acordo com o art. 14 da IN TCU 78-2018
13.2.	Por intermédio de análises realizadas por esta Unidade Técnica no presente ato, não se constatou irregularidade que obste a chancela pela legalidade.
13.3.	Encaminhamento do ato: 
13.3.1.	Considerar LEGAL e conceder registro do ato de RONALDO HERNANDES. 
14.	Ato: 28855/2020 - Interessado: TULIO DE ALMEIDA HERMES - CPF: XXX.449.136-XX
14.1.	Parecer do Controle Interno: considerar o ato Análise dispensada de acordo com o art. 14 da IN TCU 78-2018. Justificativa:  Análise dispensada de acordo com o art. 14 da IN TCU 78-2018
14.2.	Por intermédio de análises realizadas por esta Unidade Técnica no presente ato, não se constatou irregularidade que obste a chancela pela legalidade.
14.3.	Encaminhamento do ato: 
14.3.1.	Considerar LEGAL e conceder registro do ato de TULIO DE ALMEIDA HERMES. 
15.	Ato: 35169/2020 - Interessado: MATHEUS VENGA MENDES - CPF: XXX.315.066-XX
15.1.	Parecer do Controle Interno: considerar o ato Análise dispensada de acordo com o art. 14 da IN TCU 78-2018. Justificativa:  Análise dispensada de acordo com o art. 14 da IN TCU 78-2018
15.2.	Por intermédio de análises realizadas por esta Unidade Técnica no presente ato, não se constatou irregularidade que obste a chancela pela legalidade.
15.3.	Encaminhamento do ato: 
15.3.1.	Considerar LEGAL e conceder registro do ato de MATHEUS VENGA MENDES. 
16.	Ato: 41730/2020 - Interessado: MAURICIO MEGDA DE ANDRADE JUNIOR - CPF: XXX.619.606-XX
16.1.	Parecer do Controle Interno: considerar o ato Análise dispensada de acordo com o art. 14 da IN TCU 78-2018. Justificativa:  Análise dispensada de acordo com o art. 14 da IN TCU 78-2018
16.2.	Por intermédio de análises realizadas por esta Unidade Técnica no presente ato, não se constatou irregularidade que obste a chancela pela legalidade.
16.3.	Encaminhamento do ato: 
16.3.1.	Considerar LEGAL e conceder registro do ato de MAURICIO MEGDA DE ANDRADE JUNIOR. 
CONCLUSÃO
17.	A abrangência e a profundidade das verificações levadas a efeito fundamentam convicção de que os atos 28855/2020, 26825/2020, 41730/2020, 25186/2020, 21591/2020, 21561/2020, 26818/2020 e 35169/2020 podem ser apreciados pela legalidade, em razão de não terem sido encontradas irregularidades nos atos, de acordo com o item Exame das Constatações desta instrução.	
 (...) "
3.	A unidade técnica instrutiva concluiu sua instrução com proposta de legalidade das admissões em apreço e o registro dos correspondentes atos. 
4.	O Ministério Público, neste ato representado pelo Procurador Rodrigo Medeiros de Lima, emitiu o Parecer constante da peça 14, lavrado nos seguintes termos:
"Trata-se de processo consolidado com 8 atos de admissões realizadas pela Universidade Federal de Alfenas.
2.	Após aplicação das críticas automáticas, a Secretaria de Fiscalização de Pessoal (Sefip) propôs a legalidade e registro de todos os atos (peças 11-12) .
3.	Todavia, Thayna Larissa Aguilar dos Santos (peça 2) , Luciana Souza Chavasco Vargas (peça 3) e Laura Machado do Nascimento (peça 4) , contratadas temporariamente pelo regime da Lei 8.745/1993, tiveram seus contratos de trabalho encerrados em 24/7/2020, 11/7/2020, 17/7/2020, respectivamente, consoante se vê no resultado da consulta ao Siapenet acostado à peça 13. Aplica-se, portanto, aos casos, o disposto no § 5º do art. 260 do Regimento Interno do TCU, segundo o qual 'O Tribunal poderá considerar prejudicado, por perda de objeto, o exame dos atos de admissão e concessão cujos efeitos financeiros tenham se exaurido antes de sua apreciação'.
4.	Desse modo, este representante do Ministério Público de Contas da União opina porque o Tribunal considere prejudicados, por perda de objeto, os atos de peças 2, 3 e 4, ao tempo em que anui à proposta da Sefip pela legalidade e registro dos demais atos".
É o Relatório.

não há.

Procurador Rodrigo Medeiros de Lima.

PESSOAL. ATOS DE ADMISSÃO. CONTRATO TEMPORÁRIO COM FUNDAMENTO NA LEI 8.745/1993. TRÊS CONTRATOS DE TRABALHO ENCERRADOS COM OS SUBSEQUENTES DESLIGAMENTOS. CESSAÇÃO DOS EFEITOS FINANCEIROS. ANÁLISE DE MÉRITO PREJUDICADA PELA PERDA DO OBJETO. LEGALIDADE E REGISTRO DOS DEMAIS ATOS. CIÊNCIA.

ATOS DE ADMISSÃO (ADS)

Secretaria  de  Fiscalização de Integridade de Atos e Pagamentos de Pessoal e de Benefícios Sociais (Sefip).

Cuidam os presentes autos das admissões de Thayná Larissa Aguilar dos Santos, Luciana Souza Chavasco Vargas, Laura Machado do Nascimento, Amanda Naves Berchez, Ronaldo Hernandes, Túlio de Almeida Hermes, Matheus Venga Mendes e de Maurício Megda de Andrade Júnior, contratados temporariamente pela Universidade Federal de Alfenas/MG. 
2.	A unidade técnica propôs que as admissões ora em apreço fossem consideradas legais, com os subsequentes registros dos atos. 
3.	O Ministério Público divergiu, parcialmente, desse encaminhamento propugnando, por sua vez, que seja considerada prejudicada a análise de mérito das admissões de Thayná Larissa Aguilar dos Santos, Luciana Souza Chavasco Vargas e de Laura Machado do Nascimento (peças 2/4) , pela perda do seu objeto, em virtude do desligamento dessas interessadas da Universidade Federal de Alfenas no Estado de Minas Gerais, tendo em vista que seus contratos de trabalho foram encerrados em 24/7/2020, 11/7/2020 e 17/7/2020, nessa ordem, como faz prova o documento visto à peça 13 (consulta ao Siapenet) . 
4.	Desse modo, entendo que a hipótese atrai a aplicação do § 5º do art. 260 do Regimento Interno desta Corte de Contas, podendo-se considerar prejudicado, pela perda do objeto, o exame de mérito desses três atos admissionais, uma vez exauridos os seus efeitos financeiros. Quanto aos demais atos, acolho o encaminhamento da unidade técnica pela legalidade e registro, proposição a que anuiu o Parquet especializado. 
  	Ex positis, acolhendo, em parte, a proposta da unidade técnica e o Parecer do Ministério Público, manifesto-me por que o Tribunal aprove o acórdão que ora submeto a esse Colegiado.
TCU, Sala das Sessões Ministro Luciano Brandão Alves de Souza, em 30 de março de 2021.
AUGUSTO SHERMAN CAVALCANTI 
Relator